Minutes et répertoires du notaire Antoine Simon HAILIG, 20 janvier 1826 - 8 juillet 1846 (étude XXXV)
Archives nationales
- Minutes de Antoine Simon HAILIG, 20 janvier 1826 - 3 juin 1864; MC/ET/XXXV/1083 - MC/ET/XXXV/1179
  - Minutes. 1832, juin - 1832, septembre, juin 1832 - septembre 1832; MC/ET/XXXV/1109
    - Inventaire après décès: Pluyette, Louis-Joseph. cuisinier (ancien). Saint-Georges (rue), n° 17., 29 août 1832; MC/ET/XXXV/1109
      inventaire après décès; Saint-Georges (rue); Pluyette, Louis-Joseph; cuisinier
  - Minutes. 1832, octobre - 1832, décembre, octobre 1832 - décembre 1832; MC/ET/XXXV/1110
  - Minutes. 1833, janvier - 1833, mars, janvier 1833 - mars 1833; MC/ET/XXXV/1111
    - Inventaire après décès: Talleyrand Perigord, Augustin-Louis de. Comte, ministre plénipotentiaire, Pair de France. Martyrs (rue des), n° 27. Ivry-sur-Seine., 2 janvier 1833; MC/ET/XXXV/1111
      inventaire après décès; Ivry-sur-Seine (Val-de-Marne); Martyrs (rue des); Talleyrand Périgord, Augustin-Louis de; diplomate
    - Inventaire après décès: Robert, Marie-Marguerite-Frodoberte. Gonet, Jacques-François (épouse). garçon de caisse chez Mr Delessert, banquier. Notre-Dame des-Victoires (rue), n° 46., 1er février 1833; MC/ET/XXXV/1111
      inventaire après décès; Notre-Dame-des-Victoires (rue); Robert, Marie-Marguerite-Frodoberte; Gonet, Jacques-François; Delessert, Mr.; banquier; employé de commerce
  - Minutes. 1833, avril - 1833, juin, avril 1833 - juin 1833; MC/ET/XXXV/1112
    - Inventaire après décès: Jeande, Louise-Sophie. Perinard, Pierre-Félix-Just (épouse). employé. Paix (rue de la), n° 2., 3 juin 1833; MC/ET/XXXV/1112
      inventaire après décès; Paix (rue de la); Jeande, Louise-Sophie; Perinard, Pierre-Félix-Just
    - Inventaire après décès: Perier, Marie-Anne. Sion, Charles-Antoine (veuve). Sourdière (rue de la), n° 18., 27 juin 1833; MC/ET/XXXV/1112
      inventaire après décès; Perier, Marie-Anne; Sion, Charles-Antoine
  - Minutes. 1833, juillet - 1833, septembre, juillet 1833 - septembre 1833; MC/ET/XXXV/1113
    - Inventaire après décès de Joseph Antoine de Froidefond Du Chatenet [Froydefond Du Chastenet]. Maître des requêtes (ancien), propriétaire. Notre-Dame des-Victoires (rue), n° 9. Yerres., 26 juillet 1833; MC/ET/XXXV/1113
      Livres, atelier, outils de jardinage, titres de propriétés près de Périgueux (Dordogne), correspondance, procès avec M. Papillon de La Ferté, affaire Chapt de Rastignac, contestation avec M. de Jumilhac, etc.
      cf. acte du 10 juillet 1834, même étude. 24 avril 1807, liquidation et partage de la succession de Denis-Pierre-Jean Papillon de La Ferté, RE/XII/13.
      cf. Michel Antoine, Le gouvernement et l'administration sous Louis XV, Paris, 1978.
      inventaire après décès; Notre-Dame-des-Victoires (rue); Yerres (Essonne); Froidefond Du Chatenet, Joseph-Antoine de; Froydefond Du Chastenet, Joseph-Antoine de; Papillon de La Ferté, M.; Chapt de Rastignac, M.; Jumilhac, M. de; Papillon de La Ferté, Denis-Pierre-Jean; maître des requêtes (Ancien Régime)
  - Minutes. 1833, octobre - 1833, décembre, octobre 1833 - décembre 1833; MC/ET/XXXV/1114
    - Inventaire après décès: Lecomte, Louis-André. Administrateur des Messageries, Avoué, Légion d'honneur. Saulnier (passage), n° 6, faubourg-Montmartre., 25 octobre 1833; MC/ET/XXXV/1114
      inventaire après décès; Lecomte, Louis-André; administrateur de société; avoué
    - Inventaire après décès: Frebout, Louis-François-Nicolas. négociant. Royale-Saint-Honoré (rue), n° 18. Angleterre., 9 décembre 1833; MC/ET/XXXV/1114
      inventaire après décès; Angleterre (Royaume-Uni); Royale (rue); Frebout, Louis-François-Nicolas; négociant
  - Minutes. 1834, janvier - 1834, mars, janvier 1834 - mars 1834; MC/ET/XXXV/1115
    - Procuration et substitution par Louise Julie Delessert, épouse autorisée de Georges Antoine Adrien Constant de Rebecque, et autres, à Jules Paul Benjamin Delessert, banquier, demeurant 176, rue Montmartre, pour gérer la succession de leur oncle, Anne Pierre Alexandre Delessert., 8 janvier 1834; MC/ET/XXXV/1115
      De l'image fixe à l'image animée (1820-1910), documents du Minutier central des notaires de Paris relatifs à l'histoire des photographes et de la photographie, par Marc Durand, Paris, Archives nationales, 2013 (sous presse), notice n° 1134 (version dématérialisée de l'instrument de recherche, les notices biographiques et compléments de descriptions d'actes ne se trouvent que sur la version papier de l'ouvrage, voir contexte dans le Plan d’orientation général - Notaires de Paris, guides thématiques du Minutier).
      Montmartre (rue); Delessert, Louise Julie; Constant de Rebecque, Georges Antoine Adrien; Delessert, Jules Paul Benjamin; Delessert, Anne Pierre Alexandre
    - Procuration et substitution par Jules Paul Benjamin Delessert, banquier, demeurant 176, rue Montmartre, mandataire de Louise Julie Delessert, épouse autorisée de Georges Antoine Adrien Constant de Rebecque, et autres, à Abraham Gabriel Marguerite Delessert, demeurant 26, rue Laffitte, pour gérer la succession de leur frère et oncle, Anne Pierre Alexandre Delessert., 8 janvier 1834; MC/ET/XXXV/1115
      De l'image fixe à l'image animée (1820-1910), documents du Minutier central des notaires de Paris relatifs à l'histoire des photographes et de la photographie, par Marc Durand, Paris, Archives nationales, 2013 (sous presse), notice n° 1135 (version dématérialisée de l'instrument de recherche, les notices biographiques et compléments de descriptions d'actes ne se trouvent que sur la version papier de l'ouvrage, voir contexte dans le Plan d’orientation général - Notaires de Paris, guides thématiques du Minutier).
      Montmartre (rue); Delessert, Louise Julie; Delessert, Jules Paul Benjamin; Constant de Rebecque, Georges Antoine Adrien; Delessert, Abraham Gabriel Marguerite; Delessert, Anne Pierre Alexandre
    - Inventaire après décès d'Anne Pierre Alexandre Delessert, dressé dans sa maison située 14, rue de la Paix, où le défunt est mort le 27 novembre 1833, à la requête de ses frères et sœur, Jules Paul Benjamin, François Benjamin Marie, Abraham Gabriel Marguerite Delessert et Marguerite Madeleine Delessert, épouse Gautier, ainsi que de ses neveux et nièces, dont Louise Julie Delessert, épouse autorisée de Georges Antoine Adrien Constant de Rebecque, demeurant 176, rue Montmartre. (98 f.)., 9 janvier 1834; MC/ET/XXXV/1115
      De l'image fixe à l'image animée (1820-1910), documents du Minutier central des notaires de Paris relatifs à l'histoire des photographes et de la photographie, par Marc Durand, Paris, Archives nationales, 2013 (sous presse), notice n° 1136 (version dématérialisée de l'instrument de recherche, les notices biographiques et compléments de descriptions d'actes ne se trouvent que sur la version papier de l'ouvrage, voir contexte dans le Plan d’orientation général - Notaires de Paris, guides thématiques du Minutier).
      Montmartre (rue); Paix (rue de la); Delessert, Anne Pierre Alexandre; Delessert, Jules Paul Benjamin; Delessert, François Benjamin Marie; Delessert, Abraham Gabriel Marguerite; Delessert, Marguerite Madeleine; Constant de Rebecque, Georges Antoine Adrien; Delessert, Louise Julie
  - Minutes. 1834, avril - 1834, juin, avril 1834 - juin 1834; MC/ET/XXXV/1116
  - Minutes. 1834, juillet - 1834, août, juillet 1834 - août 1834; MC/ET/XXXV/1117
  - Minutes. 1834, septembre - 1834, décembre, septembre 1834 - décembre 1834; MC/ET/XXXV/1118
  - Minutes. 1835, janvier - 1835, avril, janvier 1835 - avril 1835; MC/ET/XXXV/1119
  - Minutes. 1835, mai - 1835, juin, mai 1835 - juin 1835; MC/ET/XXXV/1120
  - Minutes. 1835, juillet - 1835, octobre, juillet 1835 - octobre 1835; MC/ET/XXXV/1121
  - Minutes. 1835, novembre - 1835, décembre, novembre 1835 - décembre 1835; MC/ET/XXXV/1122
  - Minutes. 1836, janvier - 1836, mars, janvier 1836 - mars 1836; MC/ET/XXXV/1123
  - Minutes. 1836, avril - 1836, juin, avril 1836 - juin 1836; MC/ET/XXXV/1124
  - Minutes. 1836, juillet - 1836, septembre, juillet 1836 - septembre 1836; MC/ET/XXXV/1125
  - Minutes. 1836, octobre - 1836, décembre, octobre 1836 - décembre 1836; MC/ET/XXXV/1126
  - Minutes. 1837, janvier - 1837, février, janvier 1837 - février 1837; MC/ET/XXXV/1127/A
    ET/XXXV/1127
  - Société de chemin de fer. 1837, 8 février - 1864, 3 juin, 8 février 1837 - 3 juin 1864; MC/ET/XXXV/1127/B
  - Minutes. 1837, mars - 1837, avril, mars 1837 - avril 1837; MC/ET/XXXV/1128
    - Statuts d'une société en commandite par actions entre Louis Ange Antoine Elisée de Suleau, ancien préfet, directeur d'administration, demeurant 19, quai Malaquais, Ange Herménégilde Victorin de Mautort, ancien maire de Paris, demeurant 17 rue Tronchet, et Francisque Barbat Du Closel, banquier, demeurant 30, rue Laffitte, ayant pour objet la création d'une compagnie d'assurance pour la libération du service militaire, sous la raison sociale De Suleau, De Mautort,Du Closel et cie, siège social situé à Paris., 25 mai 1837; MC/ET/XXXV/1129
      De Suleau, De Mautort, Du Closel et cie (compagnie d'assurance pour la libération du service militaire)
      acte de société; Suleau, Louis Ange Antoine Elisée de; Mautort, Ange Herménégilde Victorin de; Barbat Du Closel, Francisque; banquier; Malaquais (quai); Tronchet (rue); Laffitte (rue)
    - Acceptation d'abandonnement par Renée Marie Octavie Du Val d'Essertenne, épouse de Ferdinand de Mayrot, demeurant à Montmirey-Le-Château, par procuration à son frère, Lambert Marie Stanislas Du Val d'Essertenne, demeurant 17, rue Joubert., 29 mai 1837; MC/ET/XXXV/1129
      Le patronyme Essertenne est parfois indiqué Essentien
      accord; Montmirey-le-Château (Jura); Joubert (rue); Du Val d'Essertenne, Renée Marie Octavie; Du Val d'Essertenne, Lambert Marie Stanislas; Mayrot, Ferdinand de; Essertenne (voir à Du Val d'Essertenne)
    - Contrat de mariage entre Antoine Adolphe Farmain de Sainte-Reine, et Eulalie Geneviève Marie Ferdinande Bayard de La Vingtrie., 20 juin 1837; MC/ET/XXXV/1129
      contrat de mariage; Farmain de Sainte-Reine, Antoine Adolphe; Bayard de La Vingtrie, Eulalie Geneviève Marie Ferdinande; Victoire (rue de la)
    - Dépôt des statuts d'une société en collectif et en commandite par actions entre Louis Bonnardet, demeurant à Lyon, Emile Gabriel Bertin, demeurant 15, Faubourg-Montmartre, Ferdinand, Charles et Armand Bayard de La Vingtrie, ayant pour objet la création d'un pont sur la Dordogne suite à l'adjudication de la concession du pont de Beaulieu-sur-Dordogne (Corrèze), sous la raison sociale Bayard de La Vingtrie et cie, siège social situé à Paris, 19 juin 1837; MC/ET/XXXV/1129
      Bayard de La Vingtrie et cie.
      acte de société; Bonnardet, Louis; Bertin, Emile Gabriel; Bayard de La Vingtrie, Charles; Bayard de La Vingtrie, Armand; Bayard de La Vingtrie, Ferdinand; Faubourg-Montmartre (rue du); Lyon (Rhône); Beaulieu-sur-Dordogne (Corrèze)
  - Minutes. 1837, mai - 1837, juin, mai 1837 - juin 1837; MC/ET/XXXV/1129
  - Minutes. 1837, juillet - 1837, septembre, juillet 1837 - septembre 1837; MC/ET/XXXV/1130/A
    ET/XXXV/1130
  - Minutes. 1837, 28 septembre - 1837, 29 septembre, 28 septembre 1837 - 29 septembre 1837; MC/ET/XXXV/1130/B
    Société des ponts réunis.
  - Minutes. 1831, octobre - 1831, décembre, octobre 1831 - décembre 1831; MC/ET/XXXV/1131
  - Minutes. 1838, janvier - 1838, février, janvier 1838 - février 1838; MC/ET/XXXV/1132
  - Minutes. 1838, mars, mars 1838; MC/ET/XXXV/1133/A
    ET/XXXV/1133
  - Liquidation Lecocq. 1838, 26 mars - 1839, 20 décembre, 26 mars 1838 - 20 décembre 1839; MC/ET/XXXV/1133/B
  - Minutes. 1838, avril - 1838, mai, avril 1838 - mai 1838; MC/ET/XXXV/1134
  - Minutes. 1838, juin - 1838, juillet, juin 1838 - juillet 1838; MC/ET/XXXV/1135
  - Minutes. 1838, août - 1838, septembre, août 1838 - septembre 1838; MC/ET/XXXV/1136
  - Minutes. 1838, octobre - 1838, décembre, octobre 1838 - décembre 1838; MC/ET/XXXV/1137
  - Minutes. 1839, janvier - 1839, février, janvier 1839 - février 1839; MC/ET/XXXV/1138
  - Minutes. 1839, mars - 1839, mai, mars 1839 - mai 1839; MC/ET/XXXV/1139
  - Minutes. 1839, juin - 1839, août, juin 1839 - août 1839; MC/ET/XXXV/1140
  - Minutes. 1839, septembre - 1839, décembre, septembre 1839 - décembre 1839; MC/ET/XXXV/1141
    - Expédition du contrat de mariage passé par devant Me Georges François Vaugeois, notaire à Elbeuf-sur-Seine (Seine-Maritime), le 25 juillet 1839, entre le vicomte Léon Emmanuel Simon Joseph de Laborde, secrétaire d'ambassade, demeurant au Palais-Bourbon, Chambre des députés, et Louise Félicie Cousin, rentière, demeurant rue Saint-Jean à Elbeuf-sur-Seine (Seine-Maritime), les parties adoptant le régime dotal avec société d'acquêts. Le futur apporte, la propriété de deux ouvrages Voyage de l'Arabie Pétrée et Voyages en Orient. À signaler: l'acte établi les liens familiaux entre les membres de la famille de La Borde., 16 septembre 1839; MC/ET/XXXV/1141
      De l'image fixe à l'image animée (1820-1910), documents du Minutier central des notaires de Paris relatifs à l'histoire des photographes et de la photographie, par Marc Durand, Paris, Archives nationales, 2013 (sous presse), notice n° 2644 (version dématérialisée de l'instrument de recherche, les notices biographiques et compléments de descriptions d'actes ne se trouvent que sur la version papier de l'ouvrage, voir contexte dans le Plan d’orientation général - Notaires de Paris, guides thématiques du Minutier).
      Vaugeois, Georges François; Laborde, Léon Emmanuel Simon Joseph de; Cousin, Louise Félicie; contrat de mariage
  - Minutes. 1840, janvier - 1840, février, janvier 1840 - février 1840; MC/ET/XXXV/1142
  - Minutes. 1840, mars - 1840, avril, mars 1840 - avril 1840; MC/ET/XXXV/1143
  - Minutes. 1840, mai - 1840, juin, mai 1840 - juin 1840; MC/ET/XXXV/1144
    - Inventaire après décès: Ledru, Hilaire. Artiste peintre. Poissonnière (boulevard), n° 6. Né à Oppy (Pas-de-Calais), veuf de Marie Anne Josèphe Durand, décédé le 29 avril 1840., 4 juin 1840; MC/ET/XXXV/1144
      Tableaux, dessins, gravures, instruments de musique, livres
      inventaire après décès; Oppy (Pas-de-Calais); Poissonnière (boulevard); Ledru, Hilaire; Durand, Marie-Anne-Josèphe; peintre; artiste
  - Minutes. 1840, juillet - 1840, septembre, juillet 1840 - septembre 1840; MC/ET/XXXV/1145
  - Minutes. 1840, octobre - 1840, décembre, octobre 1840 - décembre 1840; MC/ET/XXXV/1146/A
    ET/XXXV/1146
  - Liquidation Dulong de Rosnay. 1840, 22 octobre - 1840, 31 octobre, 22 octobre 1840 - 31 octobre 1840; MC/ET/XXXV/1146/B
  - Minutes. 1841, février, février 1841; MC/ET/XXXV/1147
    Manque(s) constaté(s) dans cet article:
    Le mois de janvier 1841 manque.
  - Minutes. 1841, mars - 1841, avril, mars 1841 - avril 1841; MC/ET/XXXV/1148
  - Minutes. 1841, mai - 1841, juin, mai 1841 - juin 1841; MC/ET/XXXV/1149
  - Minutes. 1841, juillet, juillet 1841; MC/ET/XXXV/1150
  - Minutes. 1841, août, août 1841; MC/ET/XXXV/1151
  - Minutes. 1841, septembre - 1841, octobre, septembre 1841 - octobre 1841; MC/ET/XXXV/1152
  - Minutes. 1841, novembre - 1841, décembre, novembre 1841 - décembre 1841; MC/ET/XXXV/1153
  - Minutes. 1842, janvier - 1842, février, janvier 1842 - février 1842; MC/ET/XXXV/1154
  - Minutes. 1842, mars - 1842, avril, mars 1842 - avril 1842; MC/ET/XXXV/1155
    - Vente par André Marie Jean Jacques Dupin et Marie Geneviève Brunier, son épouse, demeurant à Paris, rue Coq-Héron, n° 25, et Eugène Aubert, demeurant à Paris, rue Saint-Merry, n° 25, au nom et comme mandataire de Edmé François Brunier et Philiberte Eugénie Givry, son épouse, demeurant à Bourat-sur-Nièvre, commune de Saint-Malo (Nièvre) (sic), à la société anonyme fondée à Paris sous le nom de Caisse d'Epargne et de Prévoyance dont le siège est à l'hôtel de la Banque de France, rue Croix-des-Petits-Champs, ce qui a été accepté par Jules Paul Benjamin Delessert, président du conseil directeur de la dite caisse, demeurant à Paris, rue Montmartre, n° 176, d'un hôtel à Paris, rue Coq-Héron, n° 5. A la suite, ratification et quittance., 2 mars 1842 - 25 juillet 1842; MC/ET/XXXV/1155
      Précisions sur les lieux: Paris--Coq-Héron (rue); Paris--Saint-Merri (rue); Paris--Croix-des-Petits-Champs (rue); Paris--Montmartre (rue); Saint-Malo-en-Donziois (Nièvre)--Bourras
      Mention dans le répertoire du notaire coté:
      MC/RE/XXXV/23
      Actes signalés par Thierry Boudignon, 2003-2012 (base de données migrée: voir contexte dans le Plan d’orientation général - Notaires de Paris, guides thématiques du Minutier).
      Date de création de la notice: 2012
      acte de vente; Coq-Héron (rue); Saint-Merri (rue); Croix-des-Petits-Champs (rue); Montmartre (rue); Saint-Malo-en-Donziois (Nièvre); Dupin, André Marie Jean Jacques; Brunier, Marie Geneviève; Aubert, Eugène; Brunier, Edmé François; Givry, Philiberte Eugénie; Delessert, Jules Paul Benjamin; administrateur
  - Minutes. 1842, mai - 1842, juin, mai 1842 - juin 1842; MC/ET/XXXV/1156
  - Minutes. 1842, juillet - 1842, septembre, juillet 1842 - septembre 1842; MC/ET/XXXV/1157
  - Minutes. 1842, octobre - 1842, décembre, octobre 1842 - décembre 1842; MC/ET/XXXV/1158
    - Inventaire après décès du comte Alexandre Louis Joseph de Laborde, dressé entre le 9 et le 29 novembre 1842, dans sa maison située 3, rue Basse-du-Rempart, commune de Passy, où le défunt est mort, à la requête de son fils, le comte Léon Emmanuel Simon Joseph de Laborde, propriétaire, demeurant 1, quai Malaquais. (58 f).., MC/ET/XXXV/1158
      À la suite:
      1844, 6 février Supplément d'inventaire.
      De l'image fixe à l'image animée (1820-1910), documents du Minutier central des notaires de Paris relatifs à l'histoire des photographes et de la photographie, par Marc Durand, Paris, Archives nationales, 2013 (sous presse), notice n° 2645 (version dématérialisée de l'instrument de recherche, les notices biographiques et compléments de descriptions d'actes ne se trouvent que sur la version papier de l'ouvrage, voir contexte dans le Plan d’orientation général - Notaires de Paris, guides thématiques du Minutier).
      Laborde, Alexandre Louis Joseph de; Laborde, Léon Emmanuel Simon Joseph de; Basse-du-Rempart (rue); Malaquais (quai); Passy (ancienne commune); inventaire après décès
  - Minutes. 1843, janvier - 1843, mars, janvier 1843 - mars 1843; MC/ET/XXXV/1159
  - Minutes. 1843, avril - 1843, mai, avril 1843 - mai 1843; MC/ET/XXXV/1160
    - Quittance par Barthélemy Jean de Riberolles, conseiller maître à la cour des comptes, et Marie Thérèse Charlotte Regardin, son épouse, demeurant à Paris, rue de Seine, n° 6 ou 56, et Martin René Alexandre Bergognié, ancien président de chambre à la cour royale d'Agen, conseiller à la cour royale de Paris, et Caroline Madeleine Regardin, son épouse, demeurant à Paris, rue de Verneuil, n° 15 à la Caisse d'Epargne et de Prévoyance., 4 mai 1843; MC/ET/XXXV/1160
      Précisions sur les fonctions: conseiller maître à la Cour des comptes; président de cour d'appel
      quittance; Seine (rue de); Verneuil (rue de); Agen (Lot-et-Garonne); Riberolles, Barthélemy Jean de; Regardin, Marie Thérèse Charlotte; Bergognié, Martin René Alexandre; Regardin, Caroline Madeleine; magistrat
  - Minutes. 1843, juin - 1843, juillet, juin 1843 - juillet 1843; MC/ET/XXXV/1161
  - Minutes. 1843, août - 1843, octobre, août 1843 - octobre 1843; MC/ET/XXXV/1162
    - Quittance par Pierre Roch Hyacinthe Farin, ancien maître d'hôtel, demeurant à Paris, rue d'Argenteuil, n° 25, au nom et comme tuteur de Stéphanie Angélique Farin, Léontine Elisabeth Farin, Alexis Gustave Farin, Anna Caroline Farin et Henry Auguste Farin, enfants mineurs, et Amélie Augustine Farin épouse de Jean-Baptiste Gabriel Feuquières, demeurant à Paris, place Bréda, n° 5, à la Caisse d'Epargne et de Prévoyance. Suites., 5 septembre 1843 - 6 juin 1849; MC/ET/XXXV/1162
      Acte de décès de Anne Marie Blondet, rentière, arrivé le 1er octobre 1847 à Montmartre, veuve de Antoine Augustin Henri Champion.
      Acte passé par-devant un notaire substituant:
      Me Dreux subst.
      quittance; Argenteuil (rue d'); Bréda (place); Montmartre (ancienne commune); Frain, Pierre Roch Hyacinthe; Farin, Stéphanie Angélique; Farin, Léontine Elisabeth; Farin, Alexis Gustave; Farin, Anna Caroline; Farin, Henri Auguste; Farin, Amélie Augustine; Feuquières, Jean-Baptiste Gabriel; Champion, Antoine Augustin Henri; Blondet, Anne Marie (1758-1847); maître d'hôtel
  - Minutes. 1843, novembre - 1843, décembre, novembre 1843 - décembre 1843; MC/ET/XXXV/1163
  - Minutes. 1844, janvier - 1844, février, janvier 1844 - février 1844; MC/ET/XXXV/1164
  - Minutes. 1844, mars - 1844, avril, mars 1844 - avril 1844; MC/ET/XXXV/1165
  - Minutes. 1844, mai - 1844, juillet, mai 1844 - juillet 1844; MC/ET/XXXV/1166
  - Minutes. 1844, août - 1844, septembre, août 1844 - septembre 1844; MC/ET/XXXV/1167
  - Minutes. 1844, octobre - 1844, décembre, octobre 1844 - décembre 1844; MC/ET/XXXV/1168
    - Vente par Jean Charles Trianon, ancien avoué, propriétaire, demeurant rue des Martyrs, n° 44, Marie Hélène Emelie Trianon, propriétaire, veuve de Noël Théodore Givry, rue de Gaillon, n° 20, et Marie Louise Elisabeth Trianon, propriétaire, veuve de Jean Jacques Hugot demeurant à Reims, rue de Coutray, n° 23, cette dernière représentée par M. Trianon, à la Caisse d'Epargne et de Prévoyance dont le siège est à l'hôtel de la Banque de France, rue Croix-des-Petits-Champs, représenté par Jules Paul Benjamin Delessert, président du conseil directeur de la dite caisse, demeurant à Paris, rue Montmartre, n° 176, d'une maison à Paris, rue des Vieux Augustins, n° 12, appellée le grand hôtel de Francfort. A la suite, quittance., 18 octobre 1844 - 16 avril 1845; MC/ET/XXXV/1168
      Précisions sur les lieux: Paris--Martyrs (rue des); Paris--Gaillon (rue); Paris--Croix-des-Petits-Champs (rue); Paris--Montmartre (rue); Paris--Vieux-Augustins (rue des); Reims (Marne)--Coutray (rue de)
      acte de vente; Martyrs (rue des); Gaillon (rue); Croix-des-Petits-Champs (rue); Montmartre (rue); Vieux-Augustins (rue des); Reims (Marne); Trianon, Jean Charles; Trianon, Marie Hélène Emelie; Givry, Noël Théodore; Trianon, Marie Louise Elisabeth; Hugot, Jean Jacques; Delessert, Jules Paul Benjamin; avoué; administrateur de société
  - Minutes. 1845, janvier - 1845, février, janvier 1845 - février 1845; MC/ET/XXXV/1169
  - Minutes. 1845, mars - 1845, avril, mars 1845 - avril 1845; MC/ET/XXXV/1170
  - Minutes. 1845, mai, mai 1845; MC/ET/XXXV/1171
  - Minutes. 1845, juin, juin 1845; MC/ET/XXXV/1172
  - Minutes. 1845, juillet - 1845, septembre, juillet 1845 - septembre 1845; MC/ET/XXXV/1173
  - Minutes. 1845, octobre - 1845, novembre, octobre 1845 - novembre 1845; MC/ET/XXXV/1174
    - Vente par le comte Yrieux Malet, propriétaire, demeurant au château de Glain (Glane), arrondissement de Périgueux, à la Caisse d'Epargne et de Prévoyance, d'une maison à Paris, rue Coq-Héron, n° 7. A la suite, quittances., 11 novembre 1845 - 11 janvier 1850; MC/ET/XXXV/1174
      MC/RE/XXXV/24
      acte de vente; Coq-Héron (rue); Coulaures (Dordogne); Périgueux (Dordogne); Malet, Yrieix de
  - Minutes. 1845, décembre, décembre 1845; MC/ET/XXXV/1175
  - Minutes. 1846, janvier - 1846, février, janvier 1846 - février 1846; MC/ET/XXXV/1176
  - Minutes. 1846, mars - 1846, avril, mars 1846 - avril 1846; MC/ET/XXXV/1177
  - Minutes. 1846, mai, mai 1846; MC/ET/XXXV/1178
  - Minutes. 1846, juin - 1846, 8 juillet, juin 1846 - 8 juillet 1846; MC/ET/XXXV/1179
- Répertoire(s) de Antoine Simon HAILIG, 2 janvier 1819 - 18 février 1850; MC/RE/XXXV/20 - MC/RE/XXXV/33
  - Répertoire. 1819, 2 janvier - 1826, 7 octobre, 2 janvier 1819 - 7 octobre 1826; MC/RE/XXXV/20
    Répertoire des notaires Pierre Amable Viault (2 janvier 1819-20 janvier 1826), Antoine Simon Hailig (20 janvier-7octobre 1826).
    Informations concernant le classement et la cotation: